臺灣雲林地方法院刑事判決　　　　　　　 94年度易字第119號
公　訴　人　台灣雲林地方法院檢察署檢察官
被　　　告　丁○○
上列被告因詐欺案件，經檢察官提起公訴（93年度偵字第4215、
4216、4228、4510、4575號）， 本院判決如下：
    主  文
丁○○連續意圖為自己不法之所有，以詐術使人將本人之物交付
，處有期徒刑壹年。
    事  實
一、丁○○能預見提供金融帳戶予他人使用，將幫助犯罪集團掩
    飾其自己重大犯罪所得財物，竟仍基於意圖為自己不法所有
    之概括犯意，於民國93年4 月間某日起至同年7 月間某日止
    ，連續3 次向其在台糖公司北港糖廠認識之不知情已婚女友
    丙○○（業經台灣雲林地方法院檢察署檢察官為不起訴處分
    ）佯稱：伊有病不久於人世，要贈送新台幣（下同）3 百至
    5 百萬元，作為他日二人私奔後購屋贈與丙○○母親之用，
    並願將所欠之18萬元一併歸還，但是必須先去申請金融帳戶
    ，以便匯款，又謊稱每個帳戶之存款不可超過50萬元，及丙○○沒有職業沒有收入，為避免國稅局查稅，所以要提供多
    個帳戶才夠用等語，丙○○因之陷於錯誤，陸續前往多家銀
    行申請設立金融帳戶，並於同年5 至7 月間分3 次將其所申
    請設立之第一商業銀行北港分行帳號007 ─00000000000000
    00號、華南銀行北港分行帳號000000000000號、彰化銀行北
    港分行009 ─00000000000000號、合作金庫北港分行000000
    0000000000000 號、台灣中小企銀北港分行0000000000000
    號及中華郵政股份有限公司水林分局、華僑商業銀行北港分
    行（該二帳戶之帳號不明）等金融帳戶之存摺及金融卡，交
    付予丁○○，丁○○於取得上開帳戶後之某不詳時間地點，
    復將上開數帳戶輾轉交付予某不知名電話詐騙集團（集團成
    員部分由台灣雲林地方法院檢察署檢察官另簽分他字偵辦中
    ）。嗣該電話詐騙集團利用聯合信用卡中心名義發送簡訊予
    包括甲○○、黃世甯、葉原彰、宋惠珍等不特定多數人，謊
    稱伊等信用卡遭人盜刷，及以電話向王進章、劉承隆佯稱其
    家屬因幫人作保，債務人已跑掉，人在他們手上，必須匯款
    贖人等語，致甲○○、黃世甯、葉原彰、宋惠珍、王進章、
    劉承隆等人均陷於錯誤，而依指示操縱提款機或以金融匯款
    方式，將指定之受騙金額匯入丙○○上開各帳戶內（被害人
    、被害時間、地點、受騙金額、匯入帳戶等詳參附表）。嗣
    經甲○○等人報警循線查獲，始悉上情。
二、案經雲林縣警察局北港分局報請台灣雲林地方法院檢察署檢
    察官偵查起訴。
    理  由
一、訊據被告丁○○矢口否認有上開詐欺犯行，辯稱：伊未向丙○○詐騙交付上揭七個帳戶之存摺及金融卡，亦未將帳戶轉
    交予詐騙集團，且伊僅欠丙○○7 萬元，已分3 次匯款返還
    云云。惟查：
(一)被告於93年4 月至7 月間分三次向丙○○詐取上開七個帳戶
    （含金融卡）之事實，迭據證人丙○○於偵查及本院審理中
    到庭結證屬實，被告雖弗承上情，然經本院當庭播放被告與
    丙○○於93年9 月2 日之談話錄音帶，被告亦坦認係二人間
    之對談，而觀諸對談內容，證人丙○○先質問被告：「那幾
    間銀行存摺在那裡？」被告則答稱：「不知道在那裡，重點
    不在那裡，星期日（指警詢日期）下午四點會有人跟妳進去
    。」，再質問：「你當作什麼事情也沒有嗎？你知道現在我
    有什麼事嗎？」，被告則稱：「不能沒有事情。就是帳戶和
    錢的事情。」，後質問：「你為什麼騙我說是要還我17、8
    萬，叫我去開立7 間銀行帳戶，結果呢？」，被告答稱：「
    我怎麼知道他們沒有匯錢。」，末質問：「你說不會有事，
    為什麼警察會調我去？」，被告答稱：「調隨他去調，形式
    上問題而已不會有事，法律你不會比我懂。」（見交談譯文
    報告表，93年度偵字第4215號案卷第9 頁），被告對證人丙○○質問其帳戶之事，均未否認有拿取上開帳戶之事實，僅
    係藉詞迴避其質問，苟被告確未拿取姚女上開帳戶，理應於
    交談時嚴詞否認，始符常情，足見其所辯，洵屬卸責之詞，
    並不足取。
(二)上開7 個帳戶中如附表所示之5 個帳戶，經由被告交付予電
    話詐騙集團成員，並利用其對被害人甲○○、黃世甯、葉原
    彰、宋惠珍、王進章、劉承隆等人詐取如附表所示之金額等
    情，已據被害人甲○○、黃世甯、葉原彰、宋惠珍、王進章
    、劉承隆於警詢中指述綦詳，並有匯款紀錄、各該帳戶之開
    戶資料及存款往來明細表等附卷可佐。
(三)被告復辯稱：僅積欠丙○○7 萬元，已分3 次匯款返還云云
    ，並提出匯款單據三紙為證，然為證人丙○○所否認，而依
    上開匯款單據之記載，最後匯款日為92年7 月24日，觀諸上
    開被告與姚女93年9 月2 日之談話錄音內容，證人丙○○亦
    有提及返還借款17、18萬元之事，被告於對話中亦未予否認
    ，足徵此三筆匯款與本件詐取金融帳戶之事並無關聯，況被
    告亦坦承與丙○○間原係男女朋友關係，則男女交往期間金
    錢往來核屬正常，自難僅憑此三筆匯款紀錄，即遽認被告之
    抗辯可採。
 綜上，事證明確，被告犯行洵堪認定。
二、核被告所為，係犯刑法第339 條第1 項之詐欺取財罪。被告
    先後三次詐欺犯行（公訴事實雖未敘明，但審理中已經追加
    變更），時間緊接，犯罪構成要件相同，顯係基於概括犯意
    反覆為之，應依連續犯規定論以一罪並加重其刑。至被告嗣
    後將詐得之帳戶輾轉交付予某電話詐騙集團，以作為其詐騙
    之工具，原應成立刑法第339 條第1 項詐欺取財罪之幫助犯
    ，惟此部分本院認係屬先前詐欺取財後之處分贓物行為，不
    另成罪。爰審酌被告年青力壯不思以正途賺取錢財，竟利用
    情感因素詐騙被害女子之帳戶，並以之提供作為電話詐騙集
    團匯款詐財之工具，嗣後復執詞辯解，毫無悔意等情，量處
    如主文所示之刑，以資懲儆。
據上論斷，應依刑事訴訟法第299 條第1 項前段、刑法第56條、
第339 條第1 項，罰金罰鍰提高標準條例第1 條前段，判決如主
文。
本案經檢察官乙○○到庭執行職務。
中　　華　　民　　國　　94　　年　　6 　　月　　22　　日
                  刑事第六庭  審判長 法  官 王增瑜
                                     法  官 蔡世芳
                                     法  官 趙家光
以上正本證明與原本無異。
如不服本判決，應於判決送達後10日內，向本院提出上訴狀。
                                     書記 　蕭應欽
中　　華　　民　　國　　94　　年　　6 　　月　　22　　日
附表（被害人、被害時間、金額、涉案帳戶一覽表）：
========================================================
編號　被害人　被害時間　被害金額　　　詐騙內容　　匯入帳
                                                  戶
========================================================
１　　甲○○　93.7.18 　共計28347 元　以簡訊佯稱　第一銀
                                      伊信用卡遭  行北港
                                      刷          分行
　　　　　　　　　　　　　　　　                  000-00
                                                  000000
                                                  000000
                                                  00號帳
                                                  戶
--------------------------------------------------------
２　　黃世甯　93.7.00　　00000 元　　 以簡訊佯稱　彰化銀
　　　　　　　           　　　　　　 伊信用卡遭　行009
　　　　　　　　　　　　　　　　　　　盜刷　　　  000000
                                                  00000
                                                  000帳
                                                  戶
--------------------------------------------------------
３　　王進章　93.7.23　 共計150000元　以電話佯稱　台灣中
        　　　　　　　　　　　　　　　女兒在其手　小企業
　　　　　　　　　　 　　　　　　　　 上　　　　　銀北港
                                                  分行
                                                  000000
                                                  0000000
                                                  號帳戶
--------------------------------------------------------
４　　劉承隆　93.7.00　　 00000 元　　以電話佯稱　合作金
　　　　　　　        　　　　　　　　姊姊在其手　庫北港
                                      上          行000
                                                  0000000
                                                  0000000
                                                  00 號帳
                                                  戶
--------------------------------------------------------
５　　葉原彰　93.8.3　　　99999 元 　 以簡訊佯稱　華南銀
　　　　　　　       　　　　　　　　 伊信用卡遭　行北港
                                      盜刷        分行
                                                  000000
                                                  000000
　　　　　　　　　　　　　　　　　　　　　　　    號帳戶
--------------------------------------------------------
６　　宋惠珍　93.7.00　　 00000元　　 以簡訊佯稱　第一銀
　　　　　　　　　　　　　　　　　　　伊信用卡遭　行北港
                                      盜刷        分行
                                                  000-00
                                                  00000
                                                  000000
                                                  000號帳
　　　　　　　　　　　　　　　　　　　　　　　　　戶
========================================================
附錄本案論罪科刑條文
中華民國刑法第339條第1項：
意圖為自己或第三人不法之所有，以詐術使人將本人或第三人之
物交付者
